# 总公司主管领导差旅费如何报销？

提问人：wuruqitu 时间：2021-12-13 15:58:24
请教陈版主，总公司主管领导为了子公司相关事宜，与子公司人员一起外出考察，其交通住宿费是否可以在子公司报销？若可以报销则作为差旅费是否恰当？还是应该作为招待费确认

回答人：chenyiwei
这个问题主要是税务和内控问题。个人理解可以在子公司报销，但要给出合理解释；或者在母公司报销，由母公司通过向子公司开具服务费发票等方式分摊给子公司，具体请参阅《关于母子公司间提供服务支付费用有关企业所得税处理问题的通知》（国税发[2008]86号）等相关规定。无论如何，基于“谁受益，谁确认费用”的原则，该项费用应确认在子公司。